臺灣高雄地方法院刑事判決　　　　　　 100年度訴緝字第44號
公　訴　人　臺灣高雄地方法院檢察署檢察官
被　　　告　林志聰
上列被告因煙毒等案件，經檢察官提起公訴（87年度偵字第2947
號），本院判決如下：
    主  文
本件免訴。
    理  由
一、公訴意旨略以：被告林志聰基於概括犯意，自民國87年1 月
    24日起至同年2月3日9 時許，在高雄縣林園鄉（現改制為高
    雄市林園區○○○路537 號住處，非法施用毒品海洛因多次
    。嗣於87年2月3日15時許，在前揭住處，經鳳山憲兵隊人員
    持臺灣高雄地方法院檢察署檢察官核發之搜索票前往搜索時
    ，扣得其非法持有之安非他命0.21公克、針筒3支、吸管1支
    、夾鏈袋7個。因認被告涉犯肅清煙毒條例第9條第1 項之施
    用海洛因罪嫌、麻醉藥品管理條例第13條之1第2項第5 款之
    非法持有化學合成麻醉藥品甲基安非他命罪嫌等語。
二、按案件時效已完成者，應諭知免訴之判決，並得不經言詞辯
    論為之，刑事訴訟法第302 條第2 款、第307 條分別定有明
    文。又行為後法律有變更者，適用行為時之法律，但行為後
    之法律有利於行為人者，適用最有利於行為人之法律，為95
    年7 月1 日修正公布施行之刑法（下稱修正後刑法）第2 條
    第1項所明定。茲比較新舊法如下：
  (一)查被告行為後，肅清煙毒條例第9條第1項施用海洛因罪、麻
    醉藥品管理條例第13條之1第2項第5款持有甲基安非他命等2
    罪，均已由修正後之毒品危害防制條例所涵攝，而就施用第
    一級毒品海洛因罪，原肅清煙毒條例第9條第1項規定「處3
    年以上7年以下有期徒刑」，毒品危害防制條例第10條第1項
    則規定「處6月以上5年以下有期徒刑」；就非法持有第二級
    毒品甲基安非他命罪，原麻醉藥品管理條例第13條之1第2項
    第5款規定：「處2年以下有期徒刑、拘役或5 千元以下罰金
    」，毒品危害防制條例第11條第2項規定「處2年以下有期徒
    刑、拘役或新臺幣3 萬元以下罰金」，是比較修正前後規定
    之結果，施用第一級毒品部分以修正後毒品危害防制條例第
    10條第1項規定較有利於被告、非法持有第2級毒品甲基安非
    他命部分則以修正前麻醉藥品管理條例第13條之1第2項第5
    款之規定較有利於被告，自應分別適用上開修正後、修正前
    之法律。
  (二)又查修正前、後之刑法第80條第1 項關於追訴權時效期間之
    規定不同，修正後刑法所定之時效期間較長，即行為人被追
    訴之期限較久，自屬對行為人較為不利，經比較新舊法結果
    ，以修正前之規定較有利於行為人。是本件關於追訴權時效
    ，應適用修正前刑法第80條第1 項之規定；則關於追訴權時
    效之停止進行及其期間、計算，亦應一體適用修正前刑法第
    83 條之規定。
三、經查：
  (一)本件被告所涉非法持有化學合成麻醉藥品甲基安非他命罪，
    其最高法定刑為有期徒刑2 年，追訴權時效期間依修正前刑
    法第80條第1項第2款規定為5年，且依同法第83條第1項、第
    3 項規定及參照司法院29年院字第1963號解釋，被告因逃匿
    而經本院通緝，致審判不能進行，應一併計算該項追訴期間
    4分之1，合計為6年3月。又被告上開犯罪終了日係87年2月3
    日；而檢察官係於87年2月5日開始偵查，並於87年3月3日提
    起公訴，於87年3月6日繫屬於本院（87年度訴字第698 號）
    ，嗣被告於本院審理時逃匿，經本院於87年9 月15日發布通
    緝，致審判之程序無法進行等情，有起訴書、通緝書等在卷
    可稽。從而，本件自被告所涉犯行終了時即87年2月3日起，
    計算6年3月之追訴權時效期間，加計自87年2月5日開始實施
    偵查起至嗣後於87年9月15日發布通緝日之期間合計7月10日
    ，並扣除87年3月3日提起公訴至87年3月6日繫屬本院之期間
    3日，此部分之追訴權時效，業已於93年12月10日完成。
  (二)又被告所涉施用第一級毒品罪，其最高法定刑為有期徒刑5
    年，追訴權時效期間依修正前刑法第80條第1項第2款規定為
    10年，且參照前揭說明，加計該項追訴期間4分之1，合計為
    12年6月。又被告上開連續之犯罪行為終了日為87年2月3 日
    ；檢察官係於87年2月5日開始偵查，並於87年3月3日提起公
    訴，於87年3月6日繫屬於本院（87年度訴字第698號），嗣
    被告於本院審理時逃匿，經本院於87年9月15日發布通緝，
    致審判之程序無法進行等情，均如前述。是以，自被告所涉
    犯行終了時即87年2月3日起，計算12年6 月之追訴權時效期
    間，加計自87年2月5日開始實施偵查起至嗣後於87年9 月15
    日發布通緝日之期間合計7月10日，並扣除87年3月3 日提起
    公訴至87年3月6日繫屬本院之期間3 日，本罪之追訴權時效
    ，業已於100年3月10日完成。
四、綜上所述，被告所犯上開2 罪，既均已逾追訴權之時效期間
    ，揆諸前揭說明，爰不經言詞辯論，逕予諭知免訴之判決。
據上論斷，應依刑事訴訟法第302 條第2 款、第307 條，判決如
主文。
中    華    民    國   100    年    3     月    17    日
              刑事第十一庭  審判長法  官  李代昌
                                  法  官  林正忠
                                  法  官  林韋岑
以上正本證明與原本無異。
如不服本判決應於收受判決後10日內向本院提出上訴書狀，並應
敘述具體理由。其未敘述上訴理由者，應於上訴期間屆滿後20日
內向本院補提理由書(均須按他造當事人之人數附繕本)「切勿逕
送上級法院」。
中    華    民    國   100    年    3     月    17    日
                                  書記官  黃旭淑